臺灣士林地方法院交通事件裁定　　　　 96年度交聲字第470號
原處分機關　臺北市交通事件裁決所
受處分人　　甲○○
上列異議人即受處分人因違反道路交通管理處罰條例案件，對於
台北市交通事件裁決所96年5 月16日所為之處分（原處分案號：
北市裁二字第裁22-T00000000號）聲明異議，本院裁定如下：
    主  文
異議駁回。
    理  由
一、按汽車駕駛人，行經有燈光號誌管制之交岔路口闖紅燈者，
    處新臺幣（下同）1800元以上5400元以下罰鍰，並記違規點
    數3 點，道路交通管理處罰條例第53條第1 項及第63條第1
    項第3 款分別定有明文。又駕駛小型車違反前述規定，逾越
    應到案期限30日內，始到案聽候裁決者，處罰金3600元，違
    反道路交通管理事件統一裁罰基準表規定甚明。
二、原處分意旨略以：異議人即受處分人甲○○駕駛其所有車號
    9019-ET 號自小客車，於民國96年2 月8 日下午5 時20分許
    ，沿南迴公路（台19線公路）南往北方向行駛，行至台19線
    402.3 公里處與太麻里街之有燈光號誌管制交岔路口，不依
    當時已亮紅燈之號誌停車等待，反逕自闖紅燈行駛，經警當
    場攔停舉發「闖紅燈」之違規，並指定應到案日期為96年2
    月23日（96年2 月23日因遇農曆春節連續假期彈性放假，同
    年月24日、25日為週六、週日）；異議人迄於96年3 月26日
    （詳陳述單收狀章戳）始到案陳述意見，逾越應到案期限29
    日；爰依道路交通管理處罰條例第53條第1 項之規定，處罰
    鍰3,600 元，並依同條例第63條第1 項第3 款之規定併記違
    規點數3 點。
三、聲明異議意旨略以：(一)員警取締地點只能拍攝局部路段，無
    法拍攝全景。(二)員警雖表示在紅燈五秒後始取締闖紅燈，但
    拍攝之影片一開始就是紅燈，無法證明黃燈變紅燈秒數為多
    少，且員警應舉證證明異議人超越停止線時燈號為何云云。
四、經查：
  (一)本件異議人甲○○確於96年2 月8 日下午5 時20分許，駕駛
    其所有之車牌號碼9019-ET 號自小客車，行經台東縣南迴公
    路（台九線公路）402.3 公里處與太麻里街之有燈光號誌交
    岔路口，為警攔停舉發「闖紅燈」之違規等情，為異議人所
    不否認，並有台東縣警察局東警交字第T00000000 號舉發違
    反道路交通管理事件通知單1 紙在卷可稽，堪先認定。
  (二)證人即舉發警員楊敏政經本院囑託台灣台東地方法院訊問結
    果，業據其結證稱：「異議人闖的紅燈就是我在現場圖上以
    紅黃綠顏色標出的號誌燈，因為當地是一個彎道，我們是以
    大王國中前的號誌確定其是否有闖紅燈。此2 個紅綠燈沒有
    秒差的問題，號誌是一致的…當時天候良好，是晴天，當地
    沒有障礙物。當時光線還很亮，異議人通過停止線時應該已
    經紅燈，因為他闖紅燈的那個停止線，我們沒有辦法看到，
    但是大王國中前的號誌燈既然已經是紅燈，異議人就應該是
    闖紅燈，他應該是在紅燈轉換至少3 至5 秒後通過。我說的
    三至五秒是指我看到轉換為紅燈後3 至5 秒，異議人的車子
    就過來了。我們是因為這樣研判，他在通過時就是闖紅燈。
    」等語（見臺灣臺東地方法院96年6 月21日訊問筆錄）。查
    證人楊敏政為臺東縣警察局大武分局太麻里分駐所警員，其
    於執行勤務時，發現異議人闖紅燈之違規事實，即攔停舉發
    違規，且與異議人素不相識，復無怨隙，應無甘冒觸犯偽證
    罪責，故意構詞誣陷異議人之必要；是茍無其他積極證據，
    自難認其有何濫行舉發違規之情形。另於道路交通管理處罰
    條例之公法爭議，固應由行政機關就其業已履踐相關正當法
    律程序，及違規人應受處罰之違反法令事實，負證明之責；
    然受處罰人就行政機關已為相當證明之前開事項，若主張欠
    缺主觀歸責條件或為其他抗辯，亦須就其所辯提出證明。且
    行政機關對於前開應為舉證事項，非不得以執行查察取締勤
    務人員，依調查人證之程序，做為證據方法；自不得僅因證
    人之警員身份而否定其證據能力。此在證人業已具結擔保證
    言可信之場合，尤屬當然。
  (三)本院就證人楊敏政提出之舉發現場影片光碟，輔以證人提出
    之現場圖勘驗結果：「零秒時，台九線與北橋路口處號誌燈
    為黃燈，l 秒時變為紅燈，3 秒時異議人所駕9019 -ET 車
    輛車頭自外環道出現，並通過號誌燈。6 秒時該車通過交岔
    路口進台九線公路，警方同時攔停，至第23秒該車輛停妥至
    路邊」，有該影片光碟及本院96年7 月19日刑事勘驗筆錄在
    卷足憑。依該路口號誌由黃燈轉變為紅燈之過程，足見異議
    人通過該路口時之燈號已變為紅燈，核與證人楊敏政證述情
    節相符，自堪信為真實。
五、綜上所述，本件異議人駕駛上述車輛行經有燈光號誌管制之
    交岔路口闖紅燈之交通違規事實，洵堪認定。從而原處分機
    關依卷附之異議人96年3 月26日所具陳述單，認定其逾越應
    到案日期30日內，依道路交通管理處罰條例第53條及第63條
    第1 項第3 款之規定及違反道路交通管理事件統一裁罰基準
    表之標準，裁處異議人罰鍰3600元，並記違規點數3 點，核
    無不當。本件異議為無理由，應予駁回。
六、據上論斷，應依道路交通案件處理辦法第19條，裁定如主文
    。
中　　華　　民　　國　　96　　年　　7 　　月　　31　　日
                  交通法庭法  官      朱瑞娟
以上正本證明與原本無異。
如不服本裁定應於送達後5 日內，向本院提出抗告狀。
                          書記官      賴麗容
中　　華　　民　　國　　96　　年　　7 　　月　　31　　日
